【裁判字號】    92,再,14
【裁判日期】    920930
【裁判案由】    給付貨款
【裁判全文】
臺灣高等法院臺南分院民事裁定  九十二年度再字第一四號    Ｋ
      再審  原告  譽力股份有限公司
      法定代理人  甲  ○  ○
      再審  被告  俊長股份有限公司
      法定代理人  乙  ○  ○
右當事人間請求給付貨款事件，再審原告對於中華民國九十一年十二月三十一日本院
九十一年度上字第一三九號第二審確定判決，提起再審之訴，本院裁定如左：
      主      文
再審之訴駁回。
再審訴訟費用由再審原告負擔。
      理      由
一、按再審之訴，應於三十日之不變期間內提起；其期間自判決確定時起算，但再審
    之理由知悉在後者，自知悉時起算。又判決於上訴期間屆滿時確定。不得上訴之
    判決，於宣示時確定；不宣示者，於送達時確定，民事訴訟法第五百條第一項、
    第二項，第三百九十八條第一項、第二項分別定有明文。提起再審之訴之原告，
    如主張其再審理由知悉在後者，應就所主張之事實負舉證之責任，徵以同法第五
    百零一條第一項第四款之規定尤無疑義（最高法院三十年抗字第四四三號判例意
    旨參照）。
二、經查：本院於民國（下同）九十一年十二月三十一日所為九十一年度上字第一三
    九號第二審判決後，再審原告不服提起上訴，經最高法院於九十二年五月八日以
    九十二年度台上字第九四○號裁定駁回上訴，於九十二年五月二十二日送達而確
    定，有送達證書附卷可稽。再審原告於再審之訴訴狀內僅陳述其於九十二年七月
    三十日閱卷時，發現九十一年十二月十七日言詞筆錄有九十二年三月五日更正筆
    錄記載云云，以再審之理由知悉在後，於九十二年八月二十八日提起再審之訴，
    其所主張之理由係以上開更正筆錄，被上訴人自認債權不存在，如何讓與債權？
    該新證據如經審酌，上訴人（即再審原告）可受較有利裁判云云。惟依上開更正
    筆錄所載，被上訴人法定代理人其後又稱就債權不存在對法院訊問會錯意等語（
    本院九十一年上字第一三九號卷第八三頁）。況再審原告法代於第一審審理時，
    自認其收到再審被告美國客戶給付之美金共八萬元（第一審卷第十二頁）。故再
    審原告主張再審被告對美國客戶無債權，自無所謂債權讓與云云，並非可採。再
    審原告以上開事由為再審理由，自難成立。又再審原告於九十二年三月四日曾聲
    請更正前揭筆錄（同上卷第九七、九八頁），其遲於九十二年七月三十日閱卷始
    知悉筆錄更正事，亦難謂再審之理由知悉在後。綜上所述，本院上開確定判決，
    係於九十二年五月二十二日確定，扣除在途期間二日，於九十二年六月二十三日
    再審期間已告屆滿，再審原告遲至九十二年八月二十八日，始行提起本件再審之
    訴，顯已逾三十日之不變期間，揆諸前開說明，顯不合法。另再審原告對最高法
    院九十二年台上字第九四○號裁定一併提起再審之訴，惟綜觀再審原告再審之訴
    訴狀之內容，係針對本院上開確定判決，故本院未將此部分移送最高法院；再審
    原告如認該裁定符合民事訴訟法第五百零七條之規定，得向最高法院聲請再審，
    附此敘明。爰依民事訴訟法第五百零二條第一項，第九十五條，第七十八條，裁
    定如主文。
中      華      民      國    九十二    年      九      月    三十      日
                                    臺灣高等法院臺南分院民事第五庭
~B1審判長法官  游    明    仁
~B2      法官  高    明    發
~B3      法官  蘇    重    信
右為正本係照原本作成。
抗告人如不服本裁定，得於收受本裁定正本送達後十日內以適用法規顯有錯誤為理由
，向本院提出再抗告狀（須附繕本），並繳納再抗告裁判費新台幣一千元，並經本院
許可後始可再抗告於最高法院。
中      華      民      國    九十二    年      十      月      一      日
                                        法院書記官  李    珍    鳳


司法院資訊處製作；財團法人民間司法改革基金會備份。
